【裁判字號】    89,交訴,27
【裁判日期】    891011
【裁判案由】    過失致死
【裁判全文】
臺灣花蓮地方法院刑事判決                          八十九年度交訴字第二七號
    公  訴  人  臺灣花蓮地方法院檢察署檢察官
    被      告  丙○○
右列被告因過失致死案件，經檢察官提起公訴（八十九年度偵字第二四八八號）及併
案審理（八十九年度偵字第二八八五號） ，本院判決如左：
    主  文
丙○○服用酒類，不能安全駕駛動力交通工具而駕駛，處拘役參拾日，如易科罰金，
以參佰元折算壹日。又從事業務之人，因過失致人於死，處有期徒刑拾月。均緩刑肆
年。
    事  實
一、丙○○係平日以從事木工為生，並以駕駛小貨車載運木工用品為附隨業務，為從
    事業務之人。於民國八十九年六月三十日下午十八時五十分許，明知其業已飲酒
    ，不能安全駕駛動力交通工具之際，仍駕駛車牌號碼ＪＥ–三五三八號自用小貨
    車，沿花蓮市○○路由南往北行駛，途經該路與化道路有紅綠燈號誌之交岔路口
    遇紅燈暫停時，其原應注意交岔路口車前狀況，隨時採取必要之安全措施，而當
    時天候、路況良好，並無不能注意之情事，竟疏於注意前方狀況，於綠燈起步行
    駛時，貿然行駛，適有行人陳林亦未依規定在行人穿越道上穿越而在交岔路口
    內由東向西正穿越中美路口，丙○○一時閃煞不及，撞及陳林，致陳林倒地
    受到頭部外傷，併右側挫傷性腦內出血及硬腦膜下出血併左側硬腦膜下出血、左
    側延遲性腦內出血等傷害，經送醫後延至同年七月二十五日晚間八時四十七分不
    治死亡。丙○○於肇事後留在現場，於有偵查權限之司法或警察人員前往處理時
    坦承肇事並接受裁判，經警員於同日下午七時十七分測試其酒後呼氣酒精濃度達
    每公升零點三四毫克。
二、案經丙○○自首、被害人之子乙○○訴由花蓮縣警察局花蓮分局報告臺灣花蓮地
    方法院檢察署檢察官偵查起訴。
    理  由
一、訊據被告丙○○坦承平日以駕駛自小貨車載運木工用品，且於前揭時地酒後駕車
    肇事，致被害人陳林死亡，其駕車有過失之事實不諱，核與被害人之子乙○○
    所述情節相符，並有道路交通事故調查報告表、車輛照片數幀、酒精測試值表、
    財團法人佛教慈濟綜合醫院診斷證明書附卷可稽，證人即現場處理警員甲○○亦
    證稱：被告肇事後講話一直重覆，好像喝醉等語，其所製作之刑法第一百八十五
    條之三查獲後測試、觀察職務報告亦記載被告於「酒精測試或訊問過程有語無倫
    次、含糊不清或意識模，糊注意力無法集中」、「嫌疑人有酒後疲倦，眼神呆滯
    」跡象等語，足認被告酒後駕車，確實有不能安全駕駛之情形。另本件車禍被害
    人陳林因此受傷死亡，亦經檢察官督同檢驗員相驗屬實，製有勘驗筆錄、相驗
    屍體證明書、驗斷書各乙份及相驗屍體照片五幀在卷可憑。
二、按汽車駕駛人飲酒後吐氣所含酒精成份超過每公升○、二五毫克以上者，不得駕
    車，並應注意車前狀況，隨時採取必要安全措施，。道路交通安全規則第九十四
    條第三項，第一百十四條第二款分別定有明文。而依當時道路狀況，並無被告不
    能注意之情形，詎被告於前揭時地駕車竟未注意致釀車禍，其行為自有過失。被
    害人陳林未依規定在人行穿越道上行駛，而貿然穿越路口，亦同有過失。又被
    告之過失行為致被害人死亡，其行為與結果間自有相當因果關係，本件事證明確
    ，被告犯行堪予認定。
三、核被告所為，係犯刑法第一百八十五條之三公共危險罪、第二百七十六條第二項
    之業務過失致死罪。所犯二罪間，犯意各別，構成要件互不相同，應分論併罰。
    又併案部分與本件起訴之犯罪事實同一，本院自得一併審理。至被告酒後駕駛車
    輛，依其肇事後經測試之酒精濃度觀之，尚未至酒醉之程度，與道路交通管理處
    罰條例第八十六條第一項以酒醉駕車為加重其刑之要件不符，併此敘明。又被告
    於車禍後留在現場，被告即坦承肇事並接受審判，此業據被告及證人即現場處理
    警員甲○○證述明確，核與自首條件相符，應依法減輕其刑。爰審酌被告之素行
    ，酒後違規駕駛車輛，犯罪後坦承犯行，事後已與死者家屬達成和解，有和解書
    乙份在卷可按等一切情狀，量處如主文所示之刑。又被告未曾受有期徒刑以上刑
    之宣告，有台灣高等法院被告全國前案紀錄表乙份在卷可按，經此科刑之教訓，
    應知悔悟而無再犯之虞，本院認所受之刑以暫不執行為適當，爰併宣告緩刑肆年
    ，以啟自新。
據上論斷，應依刑事訴訟法第二百九十九條第一項前段、刑法第二百七十六條第二項
、第六十二條，罰金罰鍰提高標準條例第一條前段，判決如主文。
中      華      民      國      八十九   年       十     月       十一  日
                                臺灣花蓮地方法院刑事庭
                                    法  官  林  碧  玲
右正本證明與原本無異。
如對本判決不服，應於送達後十日內，向本院提出上訴狀。（應抄附繕本）告訴人或
被害人如對於本判決不服者，應具備理由請求檢察官上訴，其上訴期間之計算係以檢
察官收受判決正本之日期為準。
                                    法院書記官
中      華      民      國       八十九    年     十    月        十二  日
附錄本判決論罪之法律條文：
刑法第一百八十五條之三：
服用毒品、麻醉藥品、酒類或其他相類之物，不能安全駕駛動力交通工具而駕駛者，
處一年以下有期徒刑、拘役或三萬元以下罰金。
刑法第二百七十六條第二項：
從事業務之人，因業務上之過失犯前項之罪者，處五年以下有期徒刑或拘役，得併科
三千元以下罰金。


司法院資訊處製作；財團法人民間司法改革基金會備份。
